【裁判字號】    97,消債更,417
【裁判日期】    970918
【裁判案由】    更生事件
【裁判全文】
臺灣屏東地方法院民事裁定           97年度消債更字第417號
聲  請  人
即債務人    甲○○
上列當事人聲請消費者債務清理事件，本院裁定如下：
    主  文
債務人甲○○自中華民國九十七年九月十九日十時起開始更生程
序。
命司法事務官進行本件更生程序。
    理  由
一、按債務人不能清償債務或有不能清償之虞；且無擔保或無優
    先權之債務總額未逾新臺幣一千二百萬元者，於法院裁定開
    始清算程序或宣告破產前，得向法院聲請更生；又法院開始
    更生程序之裁定，應載明其年、月、日、時，並即時發生效
    力，消費者債務清理條例第3 條、第42條第1 項、第45條第
    1 項分別定有明文。次按法院裁定開始更生或清算程序後，
    得命司法事務官進行更生或清算程序，必要時得選任律師、
    會計師或其他適當之自然人或法人一人為監督人或管理人，
    同條例第16條第1 項亦有明文。
二、本件債務人聲請意旨略以：其就新臺幣（下同）846,842 元
    債務有不能清償之情事，曾於95年間以書面向最大債權金融
    機構國泰世華商業銀行請求依「中華民國銀行公會會員辦理
    消費金融案件無擔保債務協商機制」共同協商債務清償方案
    ，嗣協商成立，約定自95年6 月起，分80期攤還，每月應繳
    金額為10,586元，惟因債務人目前收入僅約21,000元，維持
    基本生活已屬不易，因此自97年6 月9 日起即無力續繳協商
    款項而毀諾，而此並非債務人主觀上惡意不履行協商，實係
    客觀上確有不可歸責於債務人之事由。又其無擔保或無優先
    權之債務總額未逾1,200 萬元，復未經法院裁定開始清算程
    序或宣告破產，爰向本院聲請更生等語。
三、經查債務人所主張之上開事實，業據其提出與所述相符之債
    權人清冊、財產暨收入狀況說明書、財政部台灣省南區國稅
    局95年、96年度綜合所得稅各類所得暨財產歸屬資料清單、
    戶籍謄本、財團法人金融合徵信中心當事人查詢個人資料（
    信用報告）回覆書、協議書暨無擔保債務還款計劃影本等件
    為證，堪信債務人主張屬實。是以，依債務人之財產及所得
    情形觀之，顯難期待其繼續繳納協商金額，應認係有不可歸
    責之事由，此外，又查無債務人有消費者債務清理條例第6
    條第3 項、第8 條或第46條各款所定駁回更生聲請之事由存
    在，則債務人聲請更生，應屬有據，爰裁定如主文第一項所
    示，並命司法事務官進行本件更生程序。
中    華    民    國    97    年    9     月    18    日
              民事第四庭    法      官  王炳人
正本係照原本作成。
本裁定不得抗告。
本件裁定公告日期為97年9月19日10時。
中    華    民    國    97    年    9     月    18    日
                            書  記  官  鄭靜芳


司法院資訊處製作；財團法人民間司法改革基金會備份。
